# 股份支付：问题1-4-17

提问人：Ryan_q 时间：2021-11-07 19:57:52
@chenyiwei，陈版主：
案例一由于员工入股协议未约定服务期限（职工入股协议中约定“公司上市前不得转让所持股份”和“解除锁定后每年转让不得超过20%”并不能够确定企业得到激励对象提供的服务且该服务使激励对象具有获取股份支付协议规定的权益工具或现金等权利，因而属于非可行权条件，不代表服务期限条件），所以相关的股份支付费用应当在授予日一次性计入当期损益（管理费用）。
某IPO案例反馈：
上述合伙企业份额转让涉及的合伙企业变更决定及股权转让协议书中均未明确约定服务期。但根据彼时有效的合伙协议，合伙企业成立之日起 5 年内有限合伙人退伙， 应按其实际出资额加6%单利计算的收益之和、或其持有的合伙企业财产份额对应安路科技的净资产价值的孰低值，向其支付退伙费用；合伙企业成立之日起 5 年后有限合伙人退伙，应按其持有的合伙企业财产份额对应安路科技的净资产价值，向其支付退伙费用。因此，合伙人彼时无法按照公允价格退出。同时，公司管理层根据自身战略目标及经营业绩情况，预期公司 2021 年 12 月 31 日前将完成合格上市，并将修改合伙协议相关条款，预计根据届时有效的合伙协议，上市后合伙人退出时可以参考市场公允价格转让相应份额，能够完整享有份额增值带来的收益。
回复：综上，考虑到合伙人受让份额后直至发行人实现合格上市前无法按照公允价格退出，基于谨慎性原则，该期间应视为存在隐含服务期，属于可行权条件中的服务期限条件，相关股份支付费用应在此期间分摊确认。
目前交易所监管动态开始对在IPO上市前以非公允价格转让退出都视为隐含服务期处理（我的理解是否正确？还是仅针对一次性授予）。
问题 1 ：这与中审众环案例是否矛盾？
问题 2 ：如果这样，似乎所有IPO涉及股份支付都会约定上市前如果转让都要以非公允价值转出，那么无论是否约定业绩条件，均视为包括隐含的服务期限（即到IPO上市成功）？
望陈版主请教！

回答人：chenyiwei
单纯的转让限制不构成服务期限条件。如果激励对象在一定期限内离职或业绩不达标时无法获得激励股份（通常做法是按照原授予价格或者加上一定利息回售给实际控制人或其指定人）才构成服务期限条件或者业绩条件，相应构成服务期。因此，该案例与近期审核实务并不矛盾。
“似乎所有IPO涉及股份支付都会约定上市前如果转让都要以非公允价值转出”这种情况可能村咋服务期限条件，具体影响要视转出条件、价格等约定。

提问人：Ryan_q 时间：2021-11-09 14:50:31
@chenyiwei,感谢陈版主，关于您的回复，有一点疑问：
1 、职工入股协议中约定“公司上市前不得转让所持股份”是否意味着如果要强行退出肯定无法按照公允价格？
2 、目前确实IPO的几乎所有约定员工离职不可能按照公允价值退出，无论退出价格是多少，是否以不公允的价格退出都视为存在服务期限，那么是否意味着该类股份支付的处理方式：
a、约定业绩条件， 3 年，一次性授予，分期行权，由于隐含IPO上市为服务期限 5 年，那么第一个期权为 1 年，第二个期限为 5 年，第三个期权为 4年？
b、约定服务期限， 3 年，由于隐含IPO上市为服务期限 5 年，那么应当按照 5 年进行均匀摊销？
望陈版主指点！

回答人：chenyiwei
还是要看具体的方案条款和实际操作，不能一概而论。